
# Referat fra årleg møte i programkomitéen

## Tilstede:

+ Per Lauvås <Per.Lauvas@kristiania.no>
+ Birgit Rognebakke Krogstie <birgit.r.krogstie@ntnu.no>
+ Yngve Lindsjørn <yngve.lindsjorn@gmail.com>
+ Torstein Jarl Fagerbakke Strømme <Torstein.Stromme@uib.no>
+ Erlend Tøssebro <erlend.tossebro@uis.no>
+ Hans Georg Schaatun <georg@schaatun.net>
+ Seifedine Kadry <Seifedine.Kadry@noroff.no>

## Dagsorden

1. Godkjenning av dagsorden; val av ordstyrar og referent.
    - publisering/arkivering av inkalling og referat.
2. Evaluering prosessen i år
    - kva er bra?
    - kva lyt me tenkja meir på?
3. *Best Paper Award*  Skal, skal ikkje?
4. Korleis skal me handtera samandrag i framtida?
5. Bidragslysinga (CfP) og vurderingskriterium
    - kva er bra?
    - kva lyt me endra?
6. Fornying av programkomitéen
    - nye eller utgåande medlemmer?
    - tal på medlemmer?  Arbeidsbyrde ved fagfellevurdering.
    - treng me eit offisielt fagfellekorps ved sidan av komitéen?
    - val av leiar og nestleiar
7. Ynskjer for /keynote/ 2024
8. Promotering og rekruttering av bidrag og deltakarar
9. Eventuelt

## Referat
1. Innkalling godkjent. Hans Georg valgt til ordstyrer. Yngve valgt til referent. Referat legges åpent. Lager lukket repo i Git.
2. Mye har gått bra! Bra sesjon i vår ledet av Per. Betydelig økning av innsendte bidrag. Noen utfordringer:
- Arbeidsbelastningen for fagfeller har for mange vært for stor, enighet om at det er nok å «reviewe» 3 artikler.  Iår var det flere som hadde 5-6 artikler.
- Mangler bidrag fra Østfold, Innlandet og Tromsø. Østfold mangler også i programkomiteen. 
- Brukergrensesnittet i OJS gjorde det vanskelig og tidkrevende å legge
inn artikler i proceedings 
- Litt spesielt i år er at NOKOBIT har egen sesjon på utdanning. Noen av artiklene i denne sesjonen burde blitt sendt UDIT. Dette tas opp med NIKT styret.
- Diskusjon om extended sammendrag. Hensikten er å få flere til konferansen, men vi bør gjøre det klart allerede i første bidragsutlysning; hva gjelder for fulle artikler og hva gjelder for extended abstract.
3. Enighet om at vi ønsker å ha Best Paper Award. Bruker evalueringen i easychair og velger fra de 4-5 med høyest score. Denne jobben ble delegert til Per, Torstein og Yngve etter møtet.
4. Skal vi tilby sammendrag (extended abstract) eller ikke?. Posters eller ikke? Avventer hva konferansen som helhet bestemmer seg for når det gjelder posters og extended abstract. Konkluderer i januar.
5.	Enighet om at vurderingskriteriene er ok, bruker de samme kriteriene neste år. Med eventuelle endringer for sammendrag. Språk: De fleste artiklene er skrevet på engelsk. Kun 3 av 22 artikler er skrevet på norsk iår til tross for at norsk egentlig er hovedspråk. Diskusjon om vi skal ha en egen sesjon med presentasjon på norsk. Bør det stå i programmet om presentasjonen skal være på norsk, engelsk eller tilpasset publikum der og da? Erfaringene fra de siste år er vel at de aller fleste presentasjonene nå er på engelsk. Konklusjonen ble at vi fortsetter som før.
6.	Komitémedlemmer: Mangler Østfold. Birgit tar kontakt med person(er) i Halden. Fra Agder bør vi ha med noen fra Kristiansand (har med fra Grimstad). Birgit tar kontakt. Også viktig å få med Molde som har vært passiv. Hans Georg tar kontakt. Per tar kontakt med Telemark. 
- Leder av programkomiteen: Hans Georg sitter et år til. Per kommer inn som ny nestleder. Yngve går av som nestleder. Stemning for å ha en programkomite og reviewere i tillegg.  
- Diskusjon om vi skal ha ekstra faste fagfeller (fagfellekorps) eller om hvert enkelt komitemedlem har ansvar for å delegere innen sin institusjon. Konkluderer på dette senere.
7. Ikke diskutert
8. Følger blant annet opp det som ble gjort i vår (ledet av Per)
9. Ingen punkter tatt opp
